---
title: "PTEBAR-JUV - Kernel adultes & localisations juvéniles"
author: "CCJ"
date: "07/10/2021"
output:
  html_document:
    toc: true
    number_sections: true
    toc_float: true
---
<style>

.main-container{
max-width:80vw !important;
}
</style>

```{r, include = F}

# Output figure in HTML5
if (knitr::is_html_output()) knitr::knit_hooks$set(
  plot = function(x, options) {
    cap  <- options$fig.cap  # figure caption
    tags <- htmltools::tags
    as.character(tags$figure(
      tags$img(src = x, alt = cap),
      tags$figcaption(cap)
    ))
  }
)

# packages
require(knitr)
require(mapview)
require(leafpop)
require(tidyverse)
require(dplyr)
require(sf)
require(sp)
require(viridis)
require(lubridate)
require(htmltools)
library(adehabitatHR)
```
  
# Représentation globale données GLS PTEBAR adultes  
  
 
  
```{r, echo = F, warning=F}
ker_a <- readRDS('C:/Users/ccjuhasz/Desktop/SMAC/Projet_publi/X-PTEBAR_argos_JUV/DATA/RMD/PTEBAR_AD_GLS_hivernage_KERNEL905025_Audrey.rds')

ker_p <- readRDS('C:/Users/ccjuhasz/Desktop/SMAC/Projet_publi/X-PTEBAR_argos_JUV/DATA/RMD/PTEBAR_AD_GLS_hivernage_KERNEL905025_Patrick.rds')

gls.hiv <- readRDS('C:/Users/ccjuhasz/Desktop/SMAC/Projet_publi/X-PTEBAR_argos_JUV/DATA/RMD/PTEBAR_AD_GLS_hivernage_points.rds')

# --- #
argos.sp <- readRDS("C:/Users/ccjuhasz/Desktop/SMAC/Projet_publi/X-PTEBAR_argos_JUV/DATA/PTEBAR_JUV_Pinet_data_CLEANED_speed.rds")
argos.track <- readRDS('C:/Users/ccjuhasz/Desktop/SMAC/Projet_publi/X-PTEBAR_argos_JUV/DATA/RMD/PTEBAR_JUV_Spatial_tracks_UTM_ARGOS.rds')


mapview(gls.hiv[[2]],
        cex = 2,
        layer.name = 'GLS_2008-2009',
        legend = F,
        homebutton = F) +
  mapview(gls.hiv[[1]],
          cex = 2,
          col.regions = 'darkorange',
          layer.name = 'GLS_2008-2012',
        legend = F,
        homebutton = F) +
mapview(ker_a,
        col.regions = viridis(length(ker_a)),
        layer.name = c('HR90_2008-2012', 'HR50_2008-2012', 'HR25_2008-2012'),
        legend = F,
        homebutton = F) +
  mapview(ker_p,
          col.regions = viridis(length(ker_p)),
          layer.name = c('HR90_2008-2009', 'HR50_2008-2009', 'HR25_2008-2009'),
        legend = F,
        homebutton = F)
```
  
Cette carte illustre les données issues des balises GLS déployées sur des adultes Pétrel de Barau, entre 2008 et 2012. La carte résume les éléments suivants :  
    * **Points oranges** - Localisation des individus au cours de leur hivernage en 2008-2009. Le traitement des données brutes ont été réalisées avec le package **tripEstimation** dans le logiciel R, par Patrick Pinet.  
    * **Points bleus** - Localisations des individus au cours des hivernages entre 2008 & 2012 (aucune données pour 2010 & 2011). Le traitement des données brutes ont été réalisées avec lepackage **GeoLight** par Audrey Jaeger.  
    * **Polygones à 3 niveaux** - Kernels 90 (violet), 50 (turquoise) & 25 (jaune) pour chacun des deux groupes de points détaillées précédemment.  
  
# Représentation globale données GLS PTEBAR adultes  
  
```{r, echo = F, warning=F}
mapview(argos.track[argos.track$year == 2017,],
        zcol = 'PTT',
        # burst = T,
        layer.name = 'Déploiement_2017',
        legend = F,
        homebutton = F) +
mapview(argos.track[argos.track$year == 2018,],
        zcol = 'PTT',
        # burst = T,
        layer.name = 'Déploiement_2018',
        legend = F,
        homebutton = F) +
mapview(ker_a,
        col.regions = viridis(length(ker_a)),
        layer.name = c('HR90_2008-2012', 'HR50_2008-2012', 'HR25_2008-2012'),
        legend = F,
        homebutton = F) 
``` 
  
    
Cette carte illustre les kernels 90 (violet), 50 (turquoise) & 25 (jaune) des adultes Pétrel de Barau pendant l'hivernage en 2008, 2009 & 2012 et les trajets des juvéniles en 2017 & 2018. Les kernels sont basées sur les localisations des adultes estimées avec le package **GeoLight** par Audrey Jaeger. Les données de juvéniles correspondent aux déploiements de balises GPS en avril 2017 (n = 7) et avril 2018 (n = 8).  
