---
title: "PTEBAR-JUV - Data explo"
author: "CCJ"
output:
  html_document:
    toc: true
    number_sections: true
    toc_float: true
---

```{r, include = F}
# Output figure in HTML5
if (knitr::is_html_output()) knitr::knit_hooks$set(
  plot = function(x, options) {
    cap  <- options$fig.cap  # figure caption
    tags <- htmltools::tags
    as.character(tags$figure(
      tags$img(src = x, alt = cap),
      tags$figcaption(cap)
    ))
  }
)

# packages
require(knitr)
require(mapview)
require(leafpop)
require(tidyverse)
require(dplyr)
require(sf)
require(lubridate)
require(htmltools)
library(gridExtra)
```

```{css, echo = F}
.badCode {
background-color: red;
}

.goodCode {
  background-color: green;
}

.striped tbody tr:nth-children(even) {
  font-style: italic;
}
```

# Méthodologie  
 
Afin de comprendre et décrire le comportement des pétrels de Barau dans leurs premiers stades de vie, 19 balises ARGOS (5g avec panneau solaire, duty cycle **10/24**) ont été déployées sur des juvéniles prêts à l'envol (plumage complet), à partir de la colonie de reproduction du Grand Benare en 2017 et 2018.  
    
Les 6-7 avril 2017, 10 balises ARGOS ont été déployées. Huit individus ont été équipés à l'aide de tape **Tesa** et de glue **Loctite** et 2 individus, à l'aide d'un harnais en **Teflon**. Huit oiseaux se sont envolés entre 2 & 13 jours (moy. 7 jours) après avoir été équipés. Deux n'ont jamais émis de signaux suggérant qu'ils sont morts sur la colonie (PTT 166567 & PTT xxxxxx). 
  
En 2018, 9 individus ont été équipés entre le 4 & 5 avril, tous avec un harnais en **Teflon**. Tous ont quitté la colonie dans les 2 à 8 jours (moy. 5.5 jours) qui ont suivis.  
  
  
```{r, echo = F}
tabb <- readRDS("C:/Users/ccjuhasz/Desktop/SMAC/Projet_publi/X-PTEBAR_argos_JUV/DATA/RMD/PTEBAR_JUV_infos_argos.rds")


kable(tabb, align = 'cccccccc')
```

# Résumé des données argos  
  
Les balises ont été programmées pour commencer à enregistrer les localisations AVANT leur déploiement. Il est donc nécessaire de retirer les localisations enregistrées avant la date de déploiement pour chaque balise.  
  
```{r, echo = F, class.source = 'test'}
tabb2 <- readRDS("C:/Users/ccjuhasz/Desktop/SMAC/Projet_publi/X-PTEBAR_argos_JUV/DATA/RMD/PTEBAR_JUV_Bilan_ARGOS_data.rds")[, c(1, 2, 4:8, 10:14)]



r <- apply(tabb2[, c(4:7, 9:10)],
           2,
           round,
           digits = 2)


tabb3 <- cbind(tabb2[, -c(4:7, 9:10)], r)

tabb3 <- tabb3[, c(6, 1:3, 7:10, 12, 4, 11, 5)]



kable(tabb3
#       , digits = 2
      , col.names = c('depYear','PTT', 'loc', 'dMax', 'maxLat', 'minLat', 'maxLon', 'minLon', 'distTrav', 'tripDay', 'maxDist', 'maxDistDay')
      , align = 'cccccccccccc'
#       # , table.attr = 'class=\"striped\"'
#       # , format = 'html'
      )
```
  
* **depYear** - Année de déploiement de la balise  
* **PTT** - Identifiant de la balise ARGOS  
* **loc** - Nombre de localisations enregistrées (sans les localisations de classe U et Z)  
* **dMax** - Dernière date où une localisation a été enregistrée  
* **max/minLat** - Latitude maximale et minimale  
* **max/minLon** - Longitude maximale et minimale  
* **distTrav** - Distance totale parcourue (km)  
* **tripDay** - Nombre de jours pour parcourir la distance totale  
* **maxDist** - Distance maximale atteinte par rapport à la colonie (km)  
* **maxDistDay** - Nombre de jours pour atteindre le point le plus éloigné par rapport à la colonie  
  
  
# Visualisation des trajets  
  
## Déploiement en 2017  
  
```{r, echo=F}

map_lines <- readRDS("C:/Users/ccjuhasz/Desktop/SMAC/Projet_publi/X-PTEBAR_argos_JUV/DATA/RMD/PTEBAR_JUV_Spatial_tracks_ARGOS.rds")

tabb3$PTT <- as.factor(tabb3$PTT)
tabb4 <- dplyr::left_join(map_lines, tabb3, by = 'PTT')


tabb4$popup_info <- paste0("<b>PTT</b> ",
                                 tabb4$PTT,
                                 "<br/>",
                                 "<b>Durée de l'enregistrement </b>",
                                 tabb4$duration_trip_day, " jours",
                                 "<br/>",
                                 "<b>Range latitude [</b>", tabb4$min_lat, "; ", tabb4$max_lat, "<b>]</b>",
                                 "<br/>",
                                 "<b>Range longitude [</b>", tabb4$min_lon, "; ", tabb4$max_lon, "<b>]</b>",
                           "</br>",
                           "<b>Distance maximale à la colonie </b>", tabb4$max_dist_km, " atteint km en ", tabb4$timing_for_max, " jours",
                           "</br>",
                           "<b>Distance totale parcourue </b>", tabb4$dist_travel_km, " km")

  mapview(tabb4[tabb4$dep_year == 2017,],
          zcol = 'PTT',
          burst = T,
          homebutton = F,
          popup = popupTable(tabb4[tabb4$dep_year == 2017,],
                             zcol = 'popup_info',
                             feature.id = FALSE,
                             row.numbers = FALSE,
                             className = 'mapview-popup')
          )
```  
  
## Déploiement en 2018  
  
```{r, echo=F}
    mapview(tabb4[tabb4$dep_year == 2018,],
          zcol = 'PTT',
          burst = T,
          homebutton = F,
          popup = popupTable(tabb4[tabb4$dep_year == 2018,],
                             zcol = 'popup_info',
                             feature.id = FALSE,
                             row.numbers = FALSE,
                             className = 'mapview-popup'))



```
  
# Points & trajet par individu  
  
Les successions de couleurs représentent un groupe de points enregistré avec un délai minimum de 10h entre le dernier point du groupe G et le premier point du groupe G+1.  
 
## Déploiement 2017  
  
```{r, echo=F}

argos <- readRDS("C:/Users/ccjuhasz/Desktop/SMAC/Projet_publi/X-PTEBAR_argos_JUV/DATA/PTEBAR_JUV_Pinet_data_CLEANED.rds")


argos.track <- do.call('rbind', argos) %>% group_by(Vessel) %>%  summarize(do_union = F) %>% st_cast('LINESTRING')

  x.plot <- lapply(argos, function(x){
    
    mapview(x,
        zcol = 'odd',
        col.regions = c('dodgerblue4', 'olivedrab'),
        popup = 'point.group',
        legend = F,
        layer.name = unique(as.character(x$Vessel))) + mapview(argos.track[argos.track$Vessel == unique(as.character(x$Vessel)),],
                                                               color = 'darkgrey',
                                                               layer.name = 'Track'
                                                               )
  })
  
  x.del <- lapply(argos, function(x){
    t <- table(round(x$delay)*-1)
  })
```
  
### PTT 166566  
  
  
```{r, echo=F}   
x.plot[[9]]

j <- barplot(x.del[[9]],
        xlab = 'delay (h)',
        ylab = 'Occurence',
        main = names(x.del)[9],
        xaxt = 'n')
axis(1,
     at = j,
     labels = names(x.del[[9]]),
     tick = F,
     cex.axis = 0.7)
```
  
### PTT 166568  
  
```{r, echo=F}
x.plot[[10]]
j <- barplot(x.del[[10]],
        xlab = 'delay (h)',
        ylab = 'Occurence',
        main = names(x.del)[10],
        xaxt = 'n')
axis(1,
     at = j,
     labels = names(x.del[[10]]),
     tick = F,
     cex.axis = 0.7)
```
  
### PTT 166569  
  
```{r, echo=F}
x.plot[[11]]
j <- barplot(x.del[[11]],
        xlab = 'delay (h)',
        ylab = 'Occurence',
        main = names(x.del)[11],
        xaxt = 'n')
axis(1,
     at = j,
     labels = names(x.del[[11]]),
     tick = F,
     cex.axis = 0.7)
```
  
### PTT 166570  
  
```{r, echo=F}
x.plot[[12]]
j <- barplot(x.del[[12]],
        xlab = 'delay (h)',
        ylab = 'Occurence',
        main = names(x.del)[12],
        xaxt = 'n')
axis(1,
     at = j,
     labels = names(x.del[[12]]),
     tick = F,
     cex.axis = 0.7)
```
  
### PTT 166571  
  
```{r, echo=F}
x.plot[[13]]
j <- barplot(x.del[[13]],
        xlab = 'delay (h)',
        ylab = 'Occurence',
        main = names(x.del)[13],
        xaxt = 'n')
axis(1,
     at = j,
     labels = names(x.del[[13]]),
     tick = F,
     cex.axis = 0.7)
```
  
### PTT 166572  
  
```{r, echo=F}
x.plot[[14]]
j <- barplot(x.del[[14]],
        xlab = 'delay (h)',
        ylab = 'Occurence',
        main = names(x.del)[14],
        xaxt = 'n')
axis(1,
     at = j,
     labels = names(x.del[[14]]),
     tick = F,
     cex.axis = 0.7)
```
  
### PTT 166573  
  
```{r, echo=F}
x.plot[[15]]
j <- barplot(x.del[[15]],
        xlab = 'delay (h)',
        ylab = 'Occurence',
        main = names(x.del)[15],
        xaxt = 'n')
axis(1,
     at = j,
     labels = names(x.del[[15]]),
     tick = F,
     cex.axis = 0.7)
    
```
  
  
## Déploiement 2018 
  
### PTT 162070  
  
```{r, echo = F}  
x.plot[[1]]
j <- barplot(x.del[[1]],
        xlab = 'delay (h)',
        ylab = 'Occurence',
        main = names(x.del)[1],
        xaxt = 'n')
axis(1,
     at = j,
     labels = names(x.del[[1]]),
     tick = F,
     cex.axis = 0.7)
```
  
### PTT 162071  
  
```{r, echo=F}
x.plot[[2]]
j <- barplot(x.del[[2]],
        xlab = 'delay (h)',
        ylab = 'Occurence',
        main = names(x.del)[2],
        xaxt = 'n')
axis(1,
     at = j,
     labels = names(x.del[[2]]),
     tick = F,
     cex.axis = 0.7)
```
  
### PTT 162072  
  
```{r, echo=F}
x.plot[[3]]
j <- barplot(x.del[[3]],
        xlab = 'delay (h)',
        ylab = 'Occurence',
        main = names(x.del)[3],
        xaxt = 'n')
axis(1,
     at = j,
     labels = names(x.del[[3]]),
     tick = F,
     cex.axis = 0.7)
```
  
### PTT 162073  
  
```{r, echo=F}
x.plot[[4]]
j <- barplot(x.del[[4]],
        xlab = 'delay (h)',
        ylab = 'Occurence',
        main = names(x.del)[4],
        xaxt = 'n')
axis(1,
     at = j,
     labels = names(x.del[[4]]),
     tick = F,
     cex.axis = 0.7)
```
  
### PTT 166561  
  
```{r, echo=F}
x.plot[[5]]
j <- barplot(x.del[[5]],
        xlab = 'delay (h)',
        ylab = 'Occurence',
        main = names(x.del)[5],
        xaxt = 'n')
axis(1,
     at = j,
     labels = names(x.del[[5]]),
     tick = F,
     cex.axis = 0.7)
```
  
### PTT 166563  
  
```{r, echo=F}
x.plot[[6]]
j <- barplot(x.del[[6]],
        xlab = 'delay (h)',
        ylab = 'Occurence',
        main = names(x.del)[6],
        xaxt = 'n')
axis(1,
     at = j,
     labels = names(x.del[[6]]),
     tick = F,
     cex.axis = 0.7)
```
  
### PTT 166564  
  
```{r, echo=F}
x.plot[[7]]
j <- barplot(x.del[[7]],
        xlab = 'delay (h)',
        ylab = 'Occurence',
        main = names(x.del)[7],
        xaxt = 'n')
axis(1,
     at = j,
     labels = names(x.del[[7]]),
     tick = F,
     cex.axis = 0.7)
```
  
### PTT 166565  
  
```{r, echo=F}
x.plot[[8]]
j <- barplot(x.del[[8]],
        xlab = 'delay (h)',
        ylab = 'Occurence',
        main = names(x.del)[8],
        xaxt = 'n')
axis(1,
     at = j,
     labels = names(x.del[[8]]),
     tick = F,
     cex.axis = 0.65,
     las = 2)
```
 
  
# Classes de localisation & trajet par individu  
  
Pour information, les différentes classes de localisations sont les suivantes (de la moins précise à la plus précise):  
  
**B** < **A** < **0** < **1** < **2** < **3**  
  
Avec une estimation de l'erreur correspondant à:  
  
* **B** & **A** - Estimation de précision non bornée fournie  
* **0** - Erreur supérieure à 1 500 m  
* **1** - Erreur comprise entre 500 m et 1 500 m  
* **2** - Erreur comprise entre 250 m et 500 m  
* **3** - Erreur inférieure à 100 m  
  
    
      
```{r,echo=FALSE}
arg <- do.call('rbind', argos) 
arg$Class <- as.factor(arg$Class)
arg$Class <- ordered(arg$Class, levels = c('B', 'A', '0', '1', '2', '3'))
t <- table(arg$Class[year(arg$deploy) == 2017])
t1 <- table(arg$Class[year(arg$deploy) == 2018])

# b1 <- 
  barplot(t,
        xlab = 'Classes de localisation',
        ylab = 'Nombre de localisations',
        main = 'Déploiement 2017')
  
```
  
     
       
       
```{r, echo = F}
# b2 <- 
  barplot(t1,
        xlab = 'Classes de localisation',
        ylab = 'Nombre de localisations',
        main = 'Déploiement 2018')

# grid.arrange(b1, b2, ncol=2)
```
  
## Déploiement 2017  
  
```{r, echo=F}
x.plot2 <- lapply(argos, function(x){
    
    x$Class <- as.factor(x$Class)
    x$Class <- ordered(x$Class, levels = c('B', 'A', '0', '1', '2', '3'))

    mapview(x,
        zcol = 'Class',
        burst = T,
        legend = F,
        layer.name = unique(as.character(x$Vessel))) + mapview(argos.track[argos.track$Vessel == unique(as.character(x$Vessel)),],
                                                               color = 'darkgrey',
                                                               layer.name = 'Track'
                                                               )
  })

```
  
### PTT 166566  
  
  
```{r, echo=F}   
x.plot2[[9]]
```
  
### PTT 166568  
  
```{r, echo=F}
x.plot2[[10]]
```
  
### PTT 166569  
  
```{r, echo=F}
x.plot2[[11]]
```
  
### PTT 166570  
  
```{r, echo=F}
x.plot2[[12]]
```
  
### PTT 166571  
  
```{r, echo=F}
x.plot2[[13]]
```
  
### PTT 166572  
  
```{r, echo=F}
x.plot2[[14]]
```
  
### PTT 166573  
  
```{r, echo=F}
x.plot2[[15]]
```
  
  
## Déploiement 2018 

  
### PTT 162070  
  
```{r, echo = F}  
x.plot2[[1]]
```
  
### PTT 162071  
  
```{r, echo=F}
x.plot2[[2]]
```
  
### PTT 162072  
  
```{r, echo=F}
x.plot2[[3]]
```
  
### PTT 162073  
  
```{r, echo=F}
x.plot2[[4]]
```
  
### PTT 166561  
  
```{r, echo=F}
x.plot2[[5]]
```
  
### PTT 166563  
  
```{r, echo=F}
x.plot2[[6]]
```
  
### PTT 166564  
  
```{r, echo=F}
x.plot2[[7]]
```
  
### PTT 166565  
  
```{r, echo=F}
x.plot2[[8]]
```