---
title: "Vitesse de déplacement"
author: "CCJ"
date: "11/10/2021"
output:
  html_document:
    toc: true
    number_sections: true
    toc_float: true
---
<style>

.main-container{
max-width:80vw !important;
}
</style>

```{r setup, echo=FALSE, message=F, warning=F}
source("C:/Users/ccjuhasz/Desktop/SMAC/GITHUB/SMAC-ENTROPIE_tracking/PTEBAR-JUV/packages_list.r")

bp <- readRDS('C:/Users/ccjuhasz/Desktop/SMAC/Projet_publi/X-PTEBAR_argos_JUV/DATA/RMD/PTEBAR_JUV_barplot_speed_list.rds')
hist <- readRDS('C:/Users/ccjuhasz/Desktop/SMAC/Projet_publi/X-PTEBAR_argos_JUV/DATA/RMD/PTEBAR_JUV_histo_speed_list.rds')

argos.speed.list <- readRDS('C:/Users/ccjuhasz/Desktop/SMAC/Projet_publi/X-PTEBAR_argos_JUV/DATA/RMD/PTEBAR_JUV_argos_&_speed_ltraj.rds')
argos.track <- readRDS('C:/Users/ccjuhasz/Desktop/SMAC/Projet_publi/X-PTEBAR_argos_JUV/DATA/RMD/PTEBAR_JUV_Spatial_tracks_UTM_ARGOS.rds')
info.speed <- readRDS('C:/Users/ccjuhasz/Desktop/SMAC/Projet_publi/X-PTEBAR_argos_JUV/DATA/RMD/PTEBAR_JUV_ind_speed_range.rds')


argos.speed <- do.call('rbind', argos.speed.list)
argos.speed$speed.Class[is.na(argos.speed$speed.km.h)] <- 'NONE'     
argos.speed$speed.Class[argos.speed$speed.km.h <= 72] <- 'ok' 
argos.speed$speed.Class[argos.speed$speed.km.h > 72 & argos.speed$speed.km.h <= 150] <- 'rapide' 
argos.speed$speed.Class[argos.speed$speed.km.h > 150] <- 'XtraRapide' 
argos.speed.list <- split(argos.speed, argos.speed$Vessel)


speed.class.list <- lapply(argos.speed.list, function(x){

x.sf <- st_as_sf(x,
                    coords = c('x', 'y'),
                    crs = 32743)

x.sf.list <- split(x.sf, x.sf$speed.Class)

x.sf.list
})
```
Cette page à pour objectif de détailler et explorer la vitesse observée pour chaque individu. Chaque trajet a été divisé en groupe de points (*burst*) avec un délai minimum de 10h entre eux. Pour chaque burst, la vitesse entre chaque localisation a été calculée en divisant la distance par le temps écoulé entre le point **P** et le point **P-1**.  
  
# Déploiement 2017  
  

  
## PTT 166566  
  
  
```{r, echo = FALSE, warning=F}
PTT <- '166566'

mapview(speed.class.list[[PTT]],
        col.regions = list('grey', '#2A788EFF', '#22A884FF', '#FDE725FF'),
        layer.name = list('not_estimated', 'speed <= 72 km/h', '72 km/h < speed <= 150 km/h', 'speed > 150 km/h'),
        homebutton = F,
        map.types = c("CartoDB.Positron", "OpenStreetMap", "OpenTopoMap")) + 
  
  mapview(argos.track[argos.track$PTT == PTT,],
          legend = T,
          layer.name = PTT,
          color = 'darkgrey',
          homebutton = F)
```
  
**Carte 1.** Localisation en fonction de la vitesse de l'individu. **Gris** : vitesse non estimée, **bleu** : vitesse <= 72 km/h (20 m/s), **vert** : 72 km/h < vitesse <= 150 km/h, **jaune** : vitesse > 150 km/h.  
  
```{r, echo = FALSE, warning=F}
bp[[PTT]]
```
  
**Figure 1.** Vitesse de l'individu au cours du temps en fonction de la classe de la localisation. **Jaune** : localisation de classe A ou B, **vert** : localisation de classe 0, **turquoise** : localisation de classe 1, **bleu** : localisation de classe 2, **violet** : localisation de classe 3.   
  
```{r, echo = FALSE, warning=F}
hist[[PTT]]
```
  
**Figure 2.** Histogramme des vitesses estimées de l'individu.   
    
## PTT 166568  
  
```{r, echo=F, warning=F}
PTT <- '166568'

mapview(speed.class.list[[PTT]],
        col.regions = list('grey', '#2A788EFF', '#22A884FF', '#FDE725FF'),
        homebutton = F,
        map.types = c("CartoDB.Positron", "OpenStreetMap", "OpenTopoMap")) + 
  
  mapview(argos.track[argos.track$PTT == PTT,],
          legend = T,
          layer.name = PTT,
          color = 'darkgrey',
          homebutton = F)
```
  
**Carte 2.** Localisation en fonction de la vitesse de l'individu. **Gris** : vitesse non estimée, **bleu** : vitesse <= 72 km/h (20 m/s), **vert** : 72 km/h < vitesse <= 150 km/h, **jaune** : vitesse > 150 km/h.  
  
```{r, echo = FALSE, warning=F}
bp[[PTT]]
```
  
**Figure 3.** Vitesse de l'individu au cours du temps en fonction de la classe de la localisation. **Jaune** : localisation de classe A ou B, **vert** : localisation de classe 0, **turquoise** : localisation de classe 1, **bleu** : localisation de classe 2, **violet** : localisation de classe 3.   
  
```{r, echo = FALSE, warning=F}
hist[[PTT]]
```
  
**Figure 4.** Histogramme des vitesses estimées de l'individu.   
    
## PTT 166569  
  
```{r, echo=F, warning=F}
PTT <- '166569'

mapview(speed.class.list[[PTT]],
        col.regions = list('grey', '#2A788EFF', '#22A884FF', '#FDE725FF'),
        homebutton = F,
        map.types = c("CartoDB.Positron", "OpenStreetMap", "OpenTopoMap")) + 
  
  mapview(argos.track[argos.track$PTT == PTT,],
          legend = T,
          layer.name = PTT,
          color = 'darkgrey',
          homebutton = F)
```
  
**Carte 3.** Localisation en fonction de la vitesse de l'individu. **Gris** : vitesse non estimée, **bleu** : vitesse <= 72 km/h (20 m/s), **vert** : 72 km/h < vitesse <= 150 km/h, **jaune** : vitesse > 150 km/h.  
  
```{r, echo = FALSE, warning=F}
bp[[PTT]]
```
  
**Figure 5.** Vitesse de l'individu au cours du temps en fonction de la classe de la localisation. **Jaune** : localisation de classe A ou B, **vert** : localisation de classe 0, **turquoise** : localisation de classe 1, **bleu** : localisation de classe 2, **violet** : localisation de classe 3.   
  
```{r, echo = FALSE, warning=F}
hist[[PTT]]
```
  
**Figure 6.** Histogramme des vitesses estimées de l'individu.   
    
## PTT 166570  
  
```{r, echo=F, warning=F}
PTT <- '166570'

mapview(speed.class.list[[PTT]],
        col.regions = list('grey', '#2A788EFF', '#FDE725FF'),
        homebutton = F,
        map.types = c("CartoDB.Positron", "OpenStreetMap", "OpenTopoMap")) + 
  
  mapview(argos.track[argos.track$PTT == PTT,],
          legend = T,
          layer.name = PTT,
          color = 'darkgrey',
          homebutton = F)
```
  
**Carte 4.** Localisation en fonction de la vitesse de l'individu. **Gris** : vitesse non estimée, **bleu** : vitesse <= 72 km/h (20 m/s), **vert** : 72 km/h < vitesse <= 150 km/h, **jaune** : vitesse > 150 km/h.  
  
```{r, echo = FALSE, warning=F}
bp[[PTT]]
```
  
**Figure 7.** Vitesse de l'individu au cours du temps en fonction de la classe de la localisation. **Jaune** : localisation de classe A ou B, **vert** : localisation de classe 0, **turquoise** : localisation de classe 1, **bleu** : localisation de classe 2, **violet** : localisation de classe 3.   
  
```{r, echo = FALSE, warning=F}
hist[[PTT]]
```
  
**Figure 8.** Histogramme des vitesses estimées de l'individu.   
    
## PTT 166571  
  
```{r, echo=F, warning=F}
PTT <- '166571'

mapview(speed.class.list[[PTT]],
        col.regions = list('grey', '#2A788EFF', '#FDE725FF'),
        homebutton = F,
        map.types = c("CartoDB.Positron", "OpenStreetMap", "OpenTopoMap")) + 
  
  mapview(argos.track[argos.track$PTT == PTT,],
          legend = T,
          layer.name = PTT,
          color = 'darkgrey',
          homebutton = F)
```
  
**Carte 5.** Localisation en fonction de la vitesse de l'individu. **Gris** : vitesse non estimée, **bleu** : vitesse <= 72 km/h (20 m/s), **vert** : 72 km/h < vitesse <= 150 km/h, **jaune** : vitesse > 150 km/h.  
  
```{r, echo = FALSE, warning=F}
bp[[PTT]]
```
  
**Figure 9.** Vitesse de l'individu au cours du temps en fonction de la classe de la localisation. **Jaune** : localisation de classe A ou B, **vert** : localisation de classe 0, **turquoise** : localisation de classe 1, **bleu** : localisation de classe 2, **violet** : localisation de classe 3.   
  
```{r, echo = FALSE, warning=F}
hist[[PTT]]
```
  
**Figure 10.** Histogramme des vitesses estimées de l'individu.   
    
## PTT 166572  
  
```{r, echo=F, warning=F}
PTT <- '166572'

mapview(speed.class.list[[PTT]],
        col.regions = list('grey', '#2A788EFF', '#22A884FF', '#FDE725FF'),
        homebutton = F,
        map.types = c("CartoDB.Positron", "OpenStreetMap", "OpenTopoMap")) + 
  
  mapview(argos.track[argos.track$PTT == PTT,],
          legend = T,
          layer.name = PTT,
          color = 'darkgrey',
          homebutton = F)
```
  
**Carte 6.** Localisation en fonction de la vitesse de l'individu. **Gris** : vitesse non estimée, **bleu** : vitesse <= 72 km/h (20 m/s), **vert** : 72 km/h < vitesse <= 150 km/h, **jaune** : vitesse > 150 km/h.  
  
```{r, echo = FALSE, warning=F}
bp[[PTT]]
```
  
**Figure 11.** Vitesse de l'individu au cours du temps en fonction de la classe de la localisation. **Jaune** : localisation de classe A ou B, **vert** : localisation de classe 0, **turquoise** : localisation de classe 1, **bleu** : localisation de classe 2, **violet** : localisation de classe 3.   
  
```{r, echo = FALSE, warning=F}
hist[[PTT]]
```
  
**Figure 12.** Histogramme des vitesses estimées de l'individu.   
    
## PTT 166573  
  
```{r, echo=F, warning=F}
PTT <- '166573'

mapview(speed.class.list[[PTT]],
        col.regions = list('grey', '#2A788EFF'),
        homebutton = F,
        map.types = c("CartoDB.Positron", "OpenStreetMap", "OpenTopoMap")) + 
  
  mapview(argos.track[argos.track$PTT == PTT,],
          legend = T,
          layer.name = PTT,
          color = 'darkgrey',
          homebutton = F)
```
  
**Carte 7.** Localisation en fonction de la vitesse de l'individu. **Gris** : vitesse non estimée, **bleu** : vitesse <= 72 km/h (20 m/s), **vert** : 72 km/h < vitesse <= 150 km/h, **jaune** : vitesse > 150 km/h.  
  
```{r, echo = FALSE, warning=F}
bp[[PTT]]
```
  
**Figure 13.** Vitesse de l'individu au cours du temps en fonction de la classe de la localisation. **Jaune** : localisation de classe A ou B, **vert** : localisation de classe 0, **turquoise** : localisation de classe 1, **bleu** : localisation de classe 2, **violet** : localisation de classe 3.   
  
```{r, echo = FALSE, warning=F}
hist[[PTT]]
```
  
**Figure 14.** Histogramme des vitesses estimées de l'individu.   
    
  
# Déploiement 2018 

  
## PTT 162070  
  
```{r, echo=F, warning=F} 
PTT <- '162070'

mapview(speed.class.list[[PTT]],
        col.regions = list('grey', '#2A788EFF', '#22A884FF', '#FDE725FF'),
        homebutton = F,
        map.types = c("CartoDB.Positron", "OpenStreetMap", "OpenTopoMap")) + 
  
  mapview(argos.track[argos.track$PTT == PTT,],
          legend = T,
          layer.name = PTT,
          color = 'darkgrey',
          homebutton = F)
```
  
**Carte 8.** Localisation en fonction de la vitesse de l'individu. **Gris** : vitesse non estimée, **bleu** : vitesse <= 72 km/h (20 m/s), **vert** : 72 km/h < vitesse <= 150 km/h, **jaune** : vitesse > 150 km/h.  
  
```{r, echo = FALSE, warning=F}
bp[[PTT]]
```
  
**Figure 15.** Vitesse de l'individu au cours du temps en fonction de la classe de la localisation. **Jaune** : localisation de classe A ou B, **vert** : localisation de classe 0, **turquoise** : localisation de classe 1, **bleu** : localisation de classe 2, **violet** : localisation de classe 3.   
  
```{r, echo = FALSE, warning=F}
hist[[PTT]]
```
  
**Figure 16.** Histogramme des vitesses estimées de l'individu.   
    
## PTT 162071  
  
```{r, echo=F, warning=F}
PTT <- '162071'

mapview(speed.class.list[[PTT]],
        col.regions = list('grey', '#2A788EFF'),
        homebutton = F,
        map.types = c("CartoDB.Positron", "OpenStreetMap", "OpenTopoMap")) + 
  
  mapview(argos.track[argos.track$PTT == PTT,],
          legend = T,
          layer.name = PTT,
          color = 'darkgrey',
          homebutton = F)
```
  
**Carte 9.** Localisation en fonction de la vitesse de l'individu. **Gris** : vitesse non estimée, **bleu** : vitesse <= 72 km/h (20 m/s), **vert** : 72 km/h < vitesse <= 150 km/h, **jaune** : vitesse > 150 km/h.  
  
```{r, echo = FALSE, warning=F}
bp[[PTT]]
```
  
**Figure 17.** Vitesse de l'individu au cours du temps en fonction de la classe de la localisation. **Jaune** : localisation de classe A ou B, **vert** : localisation de classe 0, **turquoise** : localisation de classe 1, **bleu** : localisation de classe 2, **violet** : localisation de classe 3.   
  
```{r, echo = FALSE, warning=F}
hist[[PTT]]
```
  
**Figure 18.** Histogramme des vitesses estimées de l'individu.   
    
## PTT 162072  
  
```{r, echo=F, warning=F}
PTT <- '162072'

mapview(speed.class.list[[PTT]],
        col.regions = list('grey', '#2A788EFF', '#22A884FF', '#FDE725FF'),
        homebutton = F,
        map.types = c("CartoDB.Positron", "OpenStreetMap", "OpenTopoMap")) + 
  
  mapview(argos.track[argos.track$PTT == PTT,],
          legend = T,
          layer.name = PTT,
          color = 'darkgrey',
          homebutton = F)
```
  
**Carte 10.** Localisation en fonction de la vitesse de l'individu. **Gris** : vitesse non estimée, **bleu** : vitesse <= 72 km/h (20 m/s), **vert** : 72 km/h < vitesse <= 150 km/h, **jaune** : vitesse > 150 km/h.  
  
```{r, echo = FALSE, warning=F}
bp[[PTT]]
```
  
**Figure 19.** Vitesse de l'individu au cours du temps en fonction de la classe de la localisation. **Jaune** : localisation de classe A ou B, **vert** : localisation de classe 0, **turquoise** : localisation de classe 1, **bleu** : localisation de classe 2, **violet** : localisation de classe 3.   
  
```{r, echo = FALSE, warning=F}
hist[[PTT]]
```
  
**Figure 20.** Histogramme des vitesses estimées de l'individu.   
    
## PTT 162073  
  
```{r, echo=F, warning=F}
PTT <- '162073'

mapview(speed.class.list[[PTT]],
        col.regions = list('grey', '#2A788EFF', '#22A884FF', '#FDE725FF'),
        homebutton = F,
        map.types = c("CartoDB.Positron", "OpenStreetMap", "OpenTopoMap")) + 
  
  mapview(argos.track[argos.track$PTT == PTT,],
          legend = T,
          layer.name = PTT,
          color = 'darkgrey',
          homebutton = F)
```
  
**Carte 11.** Localisation en fonction de la vitesse de l'individu. **Gris** : vitesse non estimée, **bleu** : vitesse <= 72 km/h (20 m/s), **vert** : 72 km/h < vitesse <= 150 km/h, **jaune** : vitesse > 150 km/h.  
  
```{r, echo = FALSE, warning=F}
bp[[PTT]]
```
  
**Figure 21.** Vitesse de l'individu au cours du temps en fonction de la classe de la localisation. **Jaune** : localisation de classe A ou B, **vert** : localisation de classe 0, **turquoise** : localisation de classe 1, **bleu** : localisation de classe 2, **violet** : localisation de classe 3.   
  
```{r, echo = FALSE, warning=F}
hist[[PTT]]
```
  
**Figure 22.** Histogramme des vitesses estimées de l'individu.   
    
## PTT 166561  
  
```{r, echo=F, warning=F}
PTT <- '166561'

mapview(speed.class.list[[PTT]],
        col.regions = list('grey', '#2A788EFF', '#22A884FF', '#FDE725FF'),
        homebutton = F,
        map.types = c("CartoDB.Positron", "OpenStreetMap", "OpenTopoMap")) + 
  
  mapview(argos.track[argos.track$PTT == PTT,],
          legend = T,
          layer.name = PTT,
          color = 'darkgrey',
          homebutton = F)
```
  
**Carte 12.** Localisation en fonction de la vitesse de l'individu. **Gris** : vitesse non estimée, **bleu** : vitesse <= 72 km/h (20 m/s), **vert** : 72 km/h < vitesse <= 150 km/h, **jaune** : vitesse > 150 km/h.  
  
```{r, echo = FALSE, warning=F}
bp[[PTT]]
```
  
**Figure 23.** Vitesse de l'individu au cours du temps en fonction de la classe de la localisation. **Jaune** : localisation de classe A ou B, **vert** : localisation de classe 0, **turquoise** : localisation de classe 1, **bleu** : localisation de classe 2, **violet** : localisation de classe 3.   
  
```{r, echo = FALSE, warning=F}
hist[[PTT]]
```
  
**Figure 24.** Histogramme des vitesses estimées de l'individu.   
    
## PTT 166563  
  
```{r, echo=F, warning=F}
PTT <- '166563'

mapview(speed.class.list[[PTT]],
        col.regions = list('grey', '#2A788EFF', '#22A884FF', '#FDE725FF'),
        homebutton = F,
        map.types = c("CartoDB.Positron", "OpenStreetMap", "OpenTopoMap")) + 
  
  mapview(argos.track[argos.track$PTT == PTT,],
          legend = T,
          layer.name = PTT,
          color = 'darkgrey',
          homebutton = F)
```
  
**Carte 13.** Localisation en fonction de la vitesse de l'individu. **Gris** : vitesse non estimée, **bleu** : vitesse <= 72 km/h (20 m/s), **vert** : 72 km/h < vitesse <= 150 km/h, **jaune** : vitesse > 150 km/h.  
  
```{r, echo = FALSE, warning=F}
bp[[PTT]]
```
  
**Figure 25.** Vitesse de l'individu au cours du temps en fonction de la classe de la localisation. **Jaune** : localisation de classe A ou B, **vert** : localisation de classe 0, **turquoise** : localisation de classe 1, **bleu** : localisation de classe 2, **violet** : localisation de classe 3.   
  
```{r, echo = FALSE, warning=F}
hist[[PTT]]
```
  
**Figure 26.** Histogramme des vitesses estimées de l'individu.   
    
## PTT 166564  
  
```{r, echo=F, warning=F}
PTT <- '166564'

mapview(speed.class.list[[PTT]],
        col.regions = list('grey', '#2A788EFF', '#22A884FF', '#FDE725FF'),
        homebutton = F,
        map.types = c("CartoDB.Positron", "OpenStreetMap", "OpenTopoMap")) + 
  
  mapview(argos.track[argos.track$PTT == PTT,],
          legend = T,
          layer.name = PTT,
          color = 'darkgrey',
          homebutton = F)
```
  
**Carte 14.** Localisation en fonction de la vitesse de l'individu. **Gris** : vitesse non estimée, **bleu** : vitesse <= 72 km/h (20 m/s), **vert** : 72 km/h < vitesse <= 150 km/h, **jaune** : vitesse > 150 km/h.  
  
```{r, echo = FALSE, warning=F}
bp[[PTT]]
```
  
**Figure 27.** Vitesse de l'individu au cours du temps en fonction de la classe de la localisation. **Jaune** : localisation de classe A ou B, **vert** : localisation de classe 0, **turquoise** : localisation de classe 1, **bleu** : localisation de classe 2, **violet** : localisation de classe 3.   
  
```{r, echo = FALSE, warning=F}
hist[[PTT]]
```
  
**Figure 28.** Histogramme des vitesses estimées de l'individu.   
    
## PTT 166565  
  
```{r, echo=F, warning=F}
PTT <- '166565'

mapview(speed.class.list[[PTT]],
        col.regions = list('grey', '#2A788EFF', '#22A884FF', '#FDE725FF'),
        homebutton = F,
        map.types = c("CartoDB.Positron", "OpenStreetMap", "OpenTopoMap")) + 
  
  mapview(argos.track[argos.track$PTT == PTT,],
          legend = T,
          layer.name = PTT,
          color = 'darkgrey',
          homebutton = F)
```
  
**Carte 15.** Localisation en fonction de la vitesse de l'individu. **Gris** : vitesse non estimée, **bleu** : vitesse <= 72 km/h (20 m/s), **vert** : 72 km/h < vitesse <= 150 km/h, **jaune** : vitesse > 150 km/h.  
  
```{r, echo = FALSE, warning=F}
bp[[PTT]]
```
  
**Figure 29.** Vitesse de l'individu au cours du temps en fonction de la classe de la localisation. **Jaune** : localisation de classe A ou B, **vert** : localisation de classe 0, **turquoise** : localisation de classe 1, **bleu** : localisation de classe 2, **violet** : localisation de classe 3.   
  
```{r, echo = FALSE, warning=F}
hist[[PTT]]
```
  
**Figure 30.** Histogramme des vitesses estimées de l'individu.   
    